【裁判字號】    91,訴,147
【裁判日期】    920728
【裁判案由】    毒品危害防制條例
【裁判全文】
臺灣嘉義地方法院刑事判決                          九十一年度訴字第一四七號
    公  訴  人  臺灣嘉義地方法院檢察署檢察官
    被      告  乙○○
    選任辯護人  蔡碧仲律師
                汪玉蓮律師
                涂愛紳律師
    被      告  丙○○○
    選任辯護人  蔡敬文律師
右列被告等因違反毒品危害防制條例案件，經檢察官提起公訴 (九十年度偵字第七四
四四號），本院判決如左：
    主  文
乙○○連續運輸第一級毒品，處無期徒刑，褫奪公權終身；扣案之第一級毒品海洛因
貳包（合計淨重貳拾陸點零貳公克、包裝重壹點伍肆公克）及第二級毒品甲基安非他
命貳包（合計淨重柒點柒柒公克、驗餘淨重柒點陸貳公克）均沒收銷燬之，扣案之行
動電話手機貳支沒收，運輸毒品所得之新台幣貳萬元沒收，如全部或一部不能沒收，
以其財產抵償之。
丙○○○無罪。
    事  實
一、乙○○基於運輸第一級毒品海洛因及第二級毒品甲基安非他命牟利之概括犯意，
    自民國九十年六月間某日起，以每次新台幣（下同）四千元之代價，為真實姓名
    不詳綽號「阿文」之成年男子，由高雄市某地將第一級毒品海洛因約七至十九公
    克及第二級甲基毒品安非他命約一‧八公克，先後分別運送至嘉義縣布袋鎮華冠
    保齡球館前停車廣場三次、運送到台南縣新營市○○○○道附近某處二次，均交
    付予戊○○（涉嫌施用毒品部分由檢察官另案偵辦），先後共五次完成交付，因
    運輸毒品得款二萬元。嗣於九十年十一月十二日十七時許，戊○○在嘉義縣布袋
    鎮永安里二六七號前為警查獲其持有海洛因及安非他命，經戊○○坦承有施用第
    一、二級毒品之犯行，且供出施用之毒品海洛因、安非他命之來源為乙○○，並
    表示願協助警方追查乙○○，戊○○遂於同日十七時四十分許，以其所有之00
    00000000號行動電話撥打乙○○所有之0000000000號行動電
    話，要求乙○○依往例將毒品送至華冠保齡球館，嗣經員警駕車帶同戊○○前往
    約定之華冠保齡球館旁等候，於同日二十二時三十分許，待乙○○駕車搭載不知
    情之丙○○○抵達華冠保齡球館前廣場時，警方經戊○○確認對象無誤後，埋伏
    在該處之警員立即上前逮捕乙○○與丙○○○，而使該次交易未完成，並當場扣
    得乙○○持有欲交付戊○○之第一級毒品海洛因一包（警秤毛重十九公克）、第
    二級毒品甲基安非他命一包（警秤毛重一‧八公克、實際毛重一‧八二公克、淨
    重一‧六一公克、驗餘淨重一‧五五公克）、乙○○所有供聯絡運送毒品所用之
    行動電話手機二支（共有0000000000號、0000000000號、
    0000000000號等三門號），嗣並由乙○○帶同警員至其位於台南縣新
    營市○○路一０七二號十樓五Ｂ居所，查獲第一級毒品海洛因一包（警秤毛重八
    公克）、第二級甲基安非他命一包（警秤毛重六‧五公克、實際毛重六‧七七公
    克、淨重六‧一六公克、驗餘淨重六‧０七公克）。
二、案經嘉義縣警察局移送臺灣嘉義地方法院檢察署檢察官偵查起訴。
    理  由
壹、有罪（被告乙○○）部分：
一、右揭被告乙○○意圖牟利，連續為「阿文」運送第一級毒品海洛因及第二級毒品
    安非他命交付予戊○○之犯罪事實，業據被告乙○○於檢察官偵訊時供認不諱，
    核與被告乙○○於警訊時自由陳述情節（詳後述）相符，且被告乙○○於本院審
    理時亦不否認確有賺取每次四千元車資而運交毒品予戊○○之行為，經核與證人
    戊○○證述先後分別於華冠保齡球館、新營交流道附近由被告乙○○交付第一級
    毒品海洛因及第二級毒品安非他命等語之情節相符，復與證人即同案被告丙○○○歷次供陳曾協同被告乙○○前往華冠保齡球館、新營交流道等語之情節互核無
    誤，足認被告前開運交毒品予戊○○之陳述，應與事實相符，堪可採信。
二、被告乙○○警訊筆錄固有其係販賣第一級毒品海洛因及第二級毒品安非他命予戊○○云云之記載，但查，被告乙○○於本院審理時辯稱警詢筆錄記載內容非本於
    其自由陳述等語，經本院勘驗警詢錄音帶，發現「(1)第二次警訊筆錄與錄音內容
    相符。(2)第一次警訊筆錄，筆錄記載內容雖均有錄音可佐，但：部分錄音內容
    並未記載於筆錄；筆錄製作過程有中斷錄音情形，中斷錄音前後，被告供述情
    形不一，中斷錄音前，部分錄音內容並未記載於筆錄；錄音內容經勘驗記載成
    錄音譯文，被告於警詢時實係供承以每次賺取四千元車資之代價運送毒品等語」
    之事實，有本院勘驗筆錄及附件錄音譯文附卷可參。據上勘驗結果，本院因認：
    （一）本案警詢筆錄關於被告乙○○販賣毒品予戊○○云云之記載內容，與被告
          警詢時自由陳述之內容不符，自不得作為本案認定事實之依據。
    （二）被告乙○○辯稱受「小隊長」脅迫不承認將予以灌水，始承認販賣毒品云
          云，經本院先後傳訊本案所有出勤承辦警（偵查）員到庭供被告乙○○指
          認，被告乙○○無法指出何人曾出言脅迫，且經本院勘驗前開警局錄音內
          容，除警員時有偵訊態度強硬、語氣不佳之情形外，並無被告所辯「小隊
          長」脅迫將予以灌水云云之情形，惟前開警詢錄音過程既有中斷錄音之情
          形，且中斷後警詢筆錄記載內容與中斷錄音前被告自由意志陳述內容既有
          不符，則中斷錄音後之警詢筆錄記載，自不得採為證據資料。又被告警詢
          筆錄關於販賣毒品之記載，既經本院排除其證據資格，則該部分記載是否
          有非任意性之情形，即與本案認定事實無涉。
    （三）被告乙○○於警詢中經錄音而未記載於筆錄之陳述內容（即中斷錄音前被
          告陳述之內容），經本院勘驗結果，確屬被告自由意志下所陳述，此觀錄
          音內容被告乙○○與員警尚有聊天、對談之過程，並有被告乙○○與其（
          女性）家屬（或朋友）之對話內容即明，被告此部分陳述，既係本於其自
          由意志所陳述，且經本院勘驗明確，製有勘驗筆錄及（如附件）錄音譯文
          ，自堪採為認定事實之依據。
    （四）且被告警詢中所陳述（未經記載於筆錄而經本院勘驗部分），與被告經檢
          察官偵訊時所言內容相符，益證此部分陳述確與事實相符而得採為證據資
          料。
三、證人戊○○固有證述向被告乙○○購買毒品云云，但查，戊○○係經警查獲持有
    毒品後，始配合警方追緝毒品前手即被告乙○○，則其證詞關於被告乙○○係毒
    品之來源（前手）部分，因被告乙○○確有交付毒品予戊○○之行為（此亦為被
    告乙○○所是認），此部分證詞固堪採信；至被告乙○○究係販賣毒品抑或運交
    毒品予戊○○，證人戊○○之證言，容或有所保留；而被告乙○○自始於警局自
    由陳述之內容，均係供稱運交毒品予戊○○以賺取車資，且證人即承辦警員甲○○、丁○○於本院審理時亦陳證：戊○○以電話聯繫被告乙○○時，僅用台語講
    「李仔，老地方，東西一樣」等語（見本院九十一年六月二十日訊問筆錄），並
    未言及毒品種類、數量及交易金額，尚無具體證據堪認被告乙○○與證人戊○○
    有買賣毒品之事實，是證人戊○○之證言，僅能評價做為被告乙○○確有運交毒
    品予戊○○之佐證資料。
四、被告乙○○固曾辯稱其為戊○○買毒品，戊○○會給付其四千元車資，戊○○亦
    曾為其購買毒品，其亦會交付戊○○四千元車資云云，但查，被告乙○○係以運
    送毒品賺取每次四千元車資為業之事實，業據其於警詢時自由陳述明確之情，已
    如前述，被告乙○○本身既有運送及取得毒品之管道，焉有再囑託戊○○為其購
    買毒品之理，足見被告乙○○關於委託戊○○購買毒品之辯詞，亦非可採，且被
    告於警詢自由陳述（經本院勘驗錄音帶部分）其僅賺取車資四千元，戊○○係自
    行與「阿文（文哥）」結帳等語（見本院勘驗筆錄及錄音譯文）；從而可推認被
    告乙○○與戊○○歷次見面交付毒品（運交毒品之次數，詳後述），均係被告乙○○運交毒品予戊○○，並無戊○○為被告乙○○購買毒品之事實。
五、至被告乙○○於本院審理期間固曾改稱與戊○○居住台南縣新營市同一大樓，其
    居住九樓，戊○○居住八樓，係與戊○○共同出資購買毒品云云，但查：
（一）被告乙○○果與戊○○居住台南縣新營市同一大樓而有共同購買毒品之情形，
      焉需千里迢迢相約於嘉義縣布袋鎮交付毒品？又被告乙○○倘係與戊○○共同
      出資購買毒品，二人必定需分配毒品，而分配毒品風險甚高，此為接觸、施用
      毒品之人不可能不知之道理，被告乙○○果欲與戊○○分配毒品，必找尋明亮
      而隱密之場所，始能仔細分配而不為外人及警方發覺，豈有委身狹小昏暗之汽
      車內之理？且被告乙○○自陳經警查獲當日並未攜帶電子磅秤及毒品分裝袋，
      而第一級毒品海洛因及第二級毒品安非他命均量微價昂，被告乙○○果與戊○○共同出資購買毒品，對於二人出資若干、應分得毒品若干，當不至不在意，
      豈有不以磅秤過磅之理，又被告乙○○既未攜帶分裝袋，將如何與戊○○分配
      毒品？顯見被告所辯係與戊○○共同出資購買毒品云云，實係卸責之詞，不足
      採信。
（二）被告乙○○於本案經警查獲時係賃居於台南縣新營市○○路一０七二號「十樓
      」Ｂ５之事實，業據被告乙○○自承在卷（見本院九十二年六月二十三日審判
      筆錄），並有警卷內查獲毒品之照片附卷可稽，則被告所辯其居住九樓、戊○○居住八樓云云，顯與事實不符。
（三）被告曾提出書面陳述二紙（附於本院卷九十一年七月十二日訊問筆錄之後），
      上載本案經警當場查獲之毒品係戊○○案發前一天將錢交其購買毒品，其乃前
      往高雄向「發仔」購買一、二級毒品，「共五萬三仟元，我本人出支二萬三仟
      元」云云，然被告於本院九十二年一月三十日訊問時，則稱：戊○○將四萬五
      千元拿到九樓云云，被告乙○○先後關於戊○○交付現金之數額若干，所辯情
      節不一，足見其關於與戊○○共同購買毒品云云之辯詞，顯係事後卸責杜撰之
      詞，非可採信。
六、關於被告乙○○運送毒品次數之認定：
    被告乙○○坦認有多次在華冠保齡球館及新營交流道附近交付毒品予戊○○之行
    為，證人戊○○亦陳證曾在華冠保齡球館及新營交流道自被告乙○○取得毒品多
    次，又證人即同案被告丙○○○亦供陳曾多次協同被告乙○○前往布袋保齡球館
    及新營交流道，惟被告乙○○、丙○○○及證人戊○○對於彼此見面或交付毒品
    之次數之供述與證詞，並未相符，基此，本院本於罪疑唯輕之證據法則，允宜自
    三人之陳述內容，取其謀和之交集，並為被告有利之認定，宜先敘明。經查：
    （一）被告乙○○警詢筆錄中關於交易毒品次數之記載，係警員誘導式詢問（亦
          即次數係警員之詢問問題所載，被告乙○○答詢內容僅記載「都是事實」
          云云），且該部分筆錄之記載，有前述中斷錄音而可疑為非自由陳述之情
          ，已如前述，是被告乙○○警詢筆錄關於交付毒品次數之記載，自不得採
          為認定事實之基礎。
    （二）證人戊○○警詢筆錄固亦有與被告乙○○交易毒品次數之記載，但該部分
          內容，與證人戊○○於偵查及本院審理時所陳，均不相符，而證人戊○○
          警詢筆錄之記載，既有前述與事實不同之瑕疵可指，是渠於警詢所陳之交
          付毒品次數，自亦不足援為認定事實之基礎。
    （三）被告乙○○於本院九十二年一月三十日訊問時陳稱在保齡球館與戊○○見
          面三至五次、在新營交流道附近見面三、四次（嗣又改稱兩次）等語，證
          人戊○○證述與被告乙○○於九十年夏天認識，約每隔半個月向被告李中
          山取得毒品一次，「之前（幾次交貨）都是乙○○自己，最後幾次都是和
          最後一次被查獲的那位小姐一起，在新營一次，布袋保齡球館應該有三、
          四次」等語（見本院九十一年六月二十七日訊問筆錄），證人即被告殷張
          玉枝供陳與被告乙○○去布袋保齡球館三、四次（見本院九十一年六月二
          十日訊問筆錄、檢察官九十年十一月十三日偵訊筆錄），和被告乙○○到
          新營交流道，被告乙○○要伊先下車的情形有三、四次等語（見本院九十
          一年七月十二日訊問筆錄），基上，被告乙○○載同被告丙○○○與蔡志
          強見面交付毒品之次數，應認定為在布袋鎮華冠保齡球館三次，在新營交
          流道附近二次；又基上三人所述，被告乙○○載同被告丙○○○與戊○○
          見面交付毒品前，即曾自行與戊○○見面交付毒品，至於次數若干，因無
          其他明確可認之客觀證據，僅能從被告有利而認定為在華冠保齡球館或新
          營交流道附近尚有一次。綜上，除被告乙○○經警在華冠保齡球館查獲該
          次（未完成運輸行為）外，尚有五次業已完成交付行為（其中三次在華冠
          保齡球館、二次在新營交流道附近）。
    （四）此外，被告於警詢自由陳述內容固陳稱運送毒品賺取四千元車資，但除蔡
          志強外，尚無客觀證據足認被告乙○○另有運送毒品之對象，自不得認被
          告乙○○另有運送毒品牟利之行為。
七、被告乙○○自陳每次運交毒品予戊○○賺取四千元車資，已如前述，是被告乙○○有牟利之意圖甚明。另查，扣案之海洛因二包（鑑驗後淨重二六‧０二公克，
    包裝重一‧五四公克），經送法務部調查局以化學呈色法及氣相層析質譜儀分析
    法鑑驗結果，檢出第一級第六項毒品海洛因成份之事實，有該局0000000
    0號鑑定通知書一件在卷可參，另扣案之安非他命二包（合計淨重七‧七七公克
    、鑑驗後淨重七‧六二公克），經送內政部警政署刑事警察局以化學呈色法、氣
    相層析質譜儀分析法及核磁共振分析法鑑驗結果，檢出第二級毒品甲基安非他命
    成分之情，亦有該局九十一年一月三十一日刑鑑一八０六六號鑑驗通知書一件附
    卷可稽。此外，並有被告乙○○所有供與戊○○聯繫所用之行動電話手機二支（
    門號0000000000、0000000000、0000000000號
    三個）扣案可佐，事證明確，被告乙○○犯行，堪以認定。
八、核被告乙○○所為，係犯毒品危害防制條例第四條第一項之運輸第一級毒品罪、
    同條第二項之運輸第二級毒品罪及同條第五項第一項、第二項之運輸第一級、第
    二級毒品未遂罪。公訴意旨認被告乙○○所為係犯同條項之販賣第一、二級毒品
    （既遂及未遂）罪，容有誤會，起訴法條應予變更。被告乙○○持有第一級毒品
    及第二級毒品之低度行為為運輸之高度行為所吸收，不另論罪。被告乙○○經警
    查獲該次，運輸行為尚未完成，應論以同條例第四條第五項、第一項、第二項之
    運輸第一、二級毒品未遂罪。被告乙○○先後多次運輸第一級毒品及第二級毒品
    之行為，分別均時間緊接、方法相同，所犯亦為犯罪構成要件同一之罪名，顯均
    係出於概括犯意反覆為之，分別均應依刑法第五十六條連續犯之規定，分別論以
    運輸第一級毒品既遂一罪及運輸第二級毒品既遂一罪，除死刑、無期徒刑依法不
    得加重外，分別均應依法加重其刑。又被告一次運輸行為同時運輸第一、二級毒
    品，為一行為觸犯數罪名，應依刑法第五十五條之想像競合犯之規定，從一重之
    運輸第一級毒品罪處斷。爰審酌被告乙○○前有多次毒品相關前案記錄（此有台
    灣高等法院被告全國前案紀錄表及台灣嘉義地方法院檢察署刑案資料查註紀錄表
    各一件附卷可參）之品行、其國中畢業之智識程度、意圖牟利之犯罪動機、運輸
    毒品之手段、其運輸毒品間接暢通毒品流通、活絡毒品交易市場對社會治安、國
    民身心與善良風俗所生之危害及犯罪後之態度等諸般情狀，並審酌本案法定本刑
    為死刑、無期徒刑，而被告乙○○運輸毒品之數量尚非龐大、運交毒品之對象非
    多，本院因認尚無量處極刑之正當性基礎，爰諭知如主文所示之刑，並依法宣告
    褫奪公權終身。
九、扣案之第一級毒品海洛因及第二級毒品甲基安非他命，均為查獲之毒品，有前開
    調查局與刑事局鑑定通知書在卷可佐，均應依毒品危害防制條例第十八條第一項
    之規定沒收銷燬之；扣案之行動電話手機二支，均為被告乙○○所有之事實，業
    據被告乙○○供陳在卷，上開行動電話均曾供與戊○○聯繫，除有通聯紀錄可查
    外，並據證人戊○○證述在卷，應依毒品危害防制條例第十九條第一項之規定沒
    收之；又被告運送毒品犯毒品危害防制條例第四條之罪所得為二萬元之情，已如
    前述，亦應依毒品危害防制條例第十九條之規定沒收之，如全部或一部不能沒收
    時，以其財產抵償之。（最高法院八十八年台上字第六五四八號參照）
貳、無罪（被告丙○○○）部分：
一、公訴意旨另以：被告丙○○○自九十年十月間某日起，與被告乙○○基於共同犯
    意之聯絡，由被告乙○○開車載被告丙○○○一起前往嘉義縣布袋鎮華冠保齡球
    館及台南縣新營交流道附近，由被告丙○○○到車外查看四周把風，而由被告乙○○與戊○○交易毒品，以此方式販賣海洛因、安非他命給戊○○。嗣於九十年
    十一月十二日十七時許，戊○○在嘉義縣布袋鎮永安里二六七號前為警查獲其持
    有海洛因及安非他命，經戊○○坦承有施用第一、二級毒品之犯行，且供出毒品
    來源為乙○○並配合查緝，戊○○遂於同日十七時四十分許，以行動電話向被告
    乙○○佯稱欲購買毒品海洛因，並約定於同日二十一時許，在嘉義縣布袋鎮華冠
    保齡球館前交易，同日二十二時三十分許，待被告乙○○駕車載被告丙○○○抵
    達，警員立即上前逮捕被告乙○○、丙○○○，而使該次交易未完成，並當場扣
    得毒被告乙○○所有欲賣給戊○○之海洛因一包、安非他命一包及被告乙○○所
    有供販賣毒品所用之行動電話二支，因認被告丙○○○與被告乙○○共同涉犯販
    賣毒品罪嫌。
二、按被告未經審判證明有罪確定前，推定其為無罪。犯罪事實應依證據認定之，無
    證據不得認定犯罪事實；又不能證明被告犯罪者，應諭知無罪之判決；刑事訴訟
    法第一百五十四條、第三百零一條第一項分別定有明文。又犯罪事實之認定，應
    憑真實之證據，倘證據是否真實尚欠明確，自難以擬制推測之方法，為其判斷之
    基礎；而認定犯罪事實之證據係指足以認定被告確有犯罪行為之積極證據而言，
    該項證據自須適合於被告犯罪事實之認定，始得採為斷罪資料，最高法院五十三
    年著有臺上字第六五六號、二十九年上字第三一０五號著有判例可資參照。且刑
    事訴訟上證明之資料，無論其為直接或間接證據，均須達於通常一般之人均不致
    有所懷疑，而得確信其為真實之程度，始得據為有罪之認定，若其關於被告是否
    犯罪之證明未能達此程度，而有合理懷疑之存在，致使無從形成有罪之確信，根
    據「罪證有疑，利於被告」之證據法則，即不得遽為不利被告之認定，亦有最高
    法院七十六年度臺上字第四九八六號判例可稽。
三、公訴意旨認被告丙○○○涉犯前開販賣毒品罪嫌，主要係以「經查，被告丙○○○於偵訊中供稱：九十年與乙○○會面三、四次，每次都有去布袋找朋友，他都
    帶我到布袋鎮的保齡球館，每次到了保齡球館門邊，他都叫我先下車，我有看到
    他的車，但是我不知道他都在做什麼等語，足認被告丙○○○曾多次與被告乙○○前往布袋鎮華冠保齡球館之事實為真。次查證人戊○○迭於警詢及偵訊中證稱
    ：自九十年十月以後，被告乙○○都會帶一名年約四、五十歲之女子，後來在嘉
    義縣警察局少年隊才知道她叫丙○○○，通常她都會下車四處張望，查看四周有
    無他人，如沒有人，我就上車與被告乙○○交易毒品等語，而證人即查獲本案之
    嘉義縣警察局少年隊警員甲○○、丁○○復證稱：『當晚我們埋伏在現場，經戊○○指認該車是乙○○所開，我們等乙○○車輛停下，李、殷二人下車時，我們
    即上前要盤查，乙○○見狀就跑走，丙○○○在現場無法逃跑，所以我們先控制
    住殷，隨即也抓住乙○○，當時我們看到該車停下後，他二人都下車四處觀望，
    丙○○○並抽煙四處觀看』等語，足認被告丙○○○係與被告乙○○一起前往販
    賣毒品並擔任把風之工作。」等情為論據。
四、訊據被告丙○○○固不否認曾多次乘坐被告乙○○所駕駛之汽車前往嘉義縣布袋
    地區，惟否認有何公訴意旨所指之犯嫌，辯稱：確實不知道被告乙○○在做什麼
    等語。本院經查：被告乙○○與戊○○交付毒品前，被告乙○○均刻意叫被告丙○○○先下車之事實，除據被告丙○○○辯陳在卷外，且經證人即共同被告被告
    乙○○陳證在卷，核與證人戊○○證述情節相符，據上事實，被告丙○○○固非
    無為被告乙○○把風之可能，但仍存在被告乙○○係為隱瞞毒品交易過程而刻意
    支開被告丙○○○之合理懷疑，是公訴意旨僅因被告丙○○○多次協同被告乙○○前往毒品交易地點即認被告丙○○○共同參與毒品交易過程，恐欠明確。且戊○○配合警方查緝時，均僅言及毒品來源為被告乙○○，足見被告丙○○○在戊○○配合警方追緝毒品前手時之主觀認定上，應非參與毒品交易之前手；且戊○○既為與被告乙○○內進行毒品交付之行為，必集中注意於毒品之內容、數量甚
    或品質等關鍵問題，能否注意車外被告丙○○○之舉措，誠非無疑，是證人戊○○所陳被告丙○○○下車四周張望云云，容或與事實有間；又證人即承辦警員甲○○、丁○○所陳被告二人到達後均下車四處觀望等情，能否評價為被告丙○○○確知被告乙○○正從事毒品交易行為，誠屬有疑；此外，本案扣案物均為被告
    乙○○所有，亦未查得任何客觀事證足認被告丙○○○確實知悉並參與被告乙○○之犯罪行為，而被告丙○○○經查亦無任何施用毒品之事實，是公訴意旨所認
    定被告丙○○○共同參與被告乙○○犯罪行為之證據資料，尚顯未足，不能形成
    被告丙○○○係有罪之確信。本案既不能證明被告丙○○○確有公訴意旨所指之
    毒品犯嫌，揆諸前揭條文及判例意旨，自應為被告丙○○○無罪之諭知。
據上論斷，應依刑事訴訟法第二百九十九條第一項前段、第三百條、第三百零一條第
一項，毒品危害防制條例第四條第一項、第二項、第五項、第十八條第一項、第十九
條第一項，刑法第十一條前段、第五十六條、第五十五條、第三十七條第一項，判決
如主文。
本案經檢察官周欣潔到庭執行職務
中      華      民      國    九十二    年      七      月    二十八    日
                                      臺灣嘉義地方法院刑事第三庭
                                          法  官  許  兆  慶
右正本證明與原本無異。
如不服本判決，應於判決送達後十日內，向本院提出上訴狀。
中      華      民      國    九十二    年      七      月    二十八    日
                                          書記官  洪  麗  惠
附錄本案論罪科刑適用法條：
毒品危害防制條例第四條
製造、運輸、販賣第一級毒品者，處死刑或無期徒刑；處無期徒刑者，得併科新台幣
一千萬元以下罰金。
製造、運輸、販賣第二級毒品者，處無期徒刑或七年以上有期徒刑，得併科新台幣七
百萬元以下罰金。
製造、運輸、販賣第三級毒品者，處五年以上有期徒刑，得併科新台幣五百萬元以下
罰金。
製造、運輸、販賣專供製造或施用毒品之器具者，處一年以上七年以下有期徒刑，得
併科新台幣一百萬元以下罰金。
前四項之未遂犯罰之。


司法院資訊處製作；財團法人民間司法改革基金會備份。
